【裁判字號】    99,小上,25
【裁判日期】    990316
【裁判案由】    給付代墊款等
【裁判全文】
臺灣高雄地方法院民事裁定              99年度小上字第25號
上  訴  人  乙○○
被上訴人    甲○○
上列當事人間請求給付租金事件，上訴人對於民國99年1 月29日
本院高雄簡易庭99年度雄小字第163 號第一審判決提起上訴，本
院裁定如下：
    主    文
上訴駁回。
第二審訴訟費用新臺幣壹仟伍佰元由上訴人負擔。
    理    由
一、按對於小額程序第一審判決之上訴，非以其違背法令為理由
    ，不得為之；又上訴狀內應記載上訴理由，表明下列各款事
    項：(一)原判決所違背之法令及其具體內容；(二)依訴訟資料可
    認為原判決有違背法令之具體事實，民事訴訟法第436 條之
    24第2 項、第436 條之25分別定有明文。所謂判決違背法令
    ，依同法第468 條規定，係指判決不適用法規或適用不當者
    而言；而有同法第469 條第1 款至第5 款所列情形之一者，
    為判決當然違背法令。據此，當事人提起上訴如以小額程序
    第一審判決有不適用法規或適用法規不當為上訴理由時，其
    上訴狀或理由書應有具體之指摘，並揭示該法規之條項或其
    內容，若係成文法以外之法則，應揭示該法則之旨趣，倘為
    司法院解釋或最高法院之判例，則應揭示該判解之字號或其
    內容，如依民事訴訟法第469 條第1 款至第5 款所列情形為
    理由時，其上訴狀或理由書應揭示合於該條款之事實，上訴
    狀或理由書如未依此項方法表明者，即難認為已對小額程序
    第一審判決之違背法令有具體之指摘，其上訴自難認為合法
    （最高法院71年度臺上字第314 號判例意旨參照）。次按上
    訴人雖提出上訴理由書，然其理由書未具體指摘原判決有何
    違背法令之內容及事實，即不具備表明上訴理由之程式，雖
    原第一審法院未依民事訴訟法第436 之32第2 項準用同法第
    471 條第1 項之規定，裁定駁回上訴，而將訴訟卷宗送交第
    二審法院，即應由第二審法院裁定駁回其上訴（最高法院73
    年度第2 次民事庭庭長會議決議參照）。
二、上訴意旨略以：(一)上訴人會給付被上訴人代書費用，係因被
    上訴人向上訴人稱為儘速辦理過戶登記，嗣其向陳登旭等人
    收取代書費用後，會速將代書費用返還予上訴人。(二)被上訴
    人僅係代書，並非買賣當事人，倘買賣事人一方未依約履行
    給付代書費用之義務，他方當可依約求償，無須被上訴人擔
    心。(三)上訴人僅係「代付」代書費用，並非「應給付」或「
    願意給付」，是被上訴人應返還其代墊之代書費用。(四)上訴
    人從未同意給付全部代書費用，是被上訴人稱上訴人同意給
    付全部代書費用等語非實在。(五)又陳登炎出具之字據，係記
    載「結清」代書費，可見上訴人有向陳登炎收取代書費，卻
    依同一原因向上訴人給付代書費，顯涉犯「詐欺罪」。爰依
    法提起上訴等語。
三、經查，上訴人所爭執之被上訴人已免除其給付代書費乙節，
    經原審依兩造陳述、證人陳明光、陳登炎、陳安鎮及被上訴
    人出具予陳登炎之字據等證據據以認定，其理由並無違法不
    當之處，亦無適用法規不合法律規定，或違反司法院大法官
    會議之解釋、最高法院尚有效判例之情形。是此，上訴意旨
    並未具體指明原審判決有如何不適用法規或適用法規不當，
    或有民事訴訟法第469 條第1 款至第5 款所稱當然違背法令
    之情事，及符合該條款要件之具體事實，自難認其已合法表
    明上訴理由，依首揭說明，應認其上訴為不合法。
四、復按於小額訴訟之上訴程序，法院為訴訟費用之裁判時，應
    確定其費用額，民事訴訟法第436 條之19第1 項、第436 條
    之32第1 項定有明文。本件第二審裁判費用為新台幣1,500
    元，應由上訴人負擔，爰併為裁定如主文第二項所示。
五、據上論結，本件上訴為不合法，依民事訴訟法第436 之32第
    1 、2 項、第436 條之19第1 項、第444 條第1 項前段、第
    95條、第78條，裁定如主文。
中    華    民    國    99    年    3     月    16    日
              民事第一庭  審判長法  官  黃國川
                                法  官  林岳葳
                                法  官  張茹棻
以上正本係照原本作成。
本裁定不得抗告。
中    華    民    國    99    年    3     月    16    日
                                書記官  黃美秀

司法院資訊處製作；財團法人民間司法改革基金會備份。
